臺灣高等法院高雄分院民事裁定
                                     110年度重抗字第24號
抗  告  人  黃耀烱  
相  對  人  陳怡先  
上列當事人間請求損害賠償事件，抗告人對於民國110年8月25日
臺灣屏東地方法院110年度重訴字第65號所為裁定提起抗告，本
院裁定如下：
    主  文
抗告駁回。
抗告訴訟費用由抗告人負擔。
    理  由
一、抗告意旨略以：抗告人對相對人提起之損害賠償訴訟為刑事
    附帶民事訴訟，依法免徵裁判費，原裁定以抗告人未繳裁判
    費為由駁回抗告人之訴，於法不合，爰提起抗告，請求廢棄
    原裁定。
二、按起訴不合程式或不備其他要件者，法院應以裁定駁回之，
    但其情形可以補正者，審判長應定期間先命補正，民事訴訟
    法第249條第1項第6款定有明文。又提起民事訴訟，應依民
    事訴訟法第77條之13或第77條之14之規定繳納裁判費，此為
    法定必須具備之程式，欠缺此程式，經審判長限期命其補正
    ，當事人逾限仍不補正者，即應認其起訴為不合法。
三、經查，本件抗告人起訴狀載明起訴聲明為：㈠確認坐落屏東
    縣○○鎮○○段000○000地號土地（下稱系爭土地）為抗告人所
    有；㈡黃聰耀應將系爭土地所有權移轉登記為抗告人所有，
    黃聰耀應將上開土地移轉登記予抗告人（原審卷第20頁），
    於抗告狀亦載明請求原法院就110年度重訴字第65號事件判
    命「被告應將系爭土地所有權移轉登記為原告所有」等語，
    則原審110 年度補字第108 號裁定載明抗告人係請求確認系
    爭土地所有權為其所有及請求所有權移轉登記，依系爭土地
    之價值核定訴訟費用，並命抗告人繳納，於法即無不合，且
    抗告人對該補費裁定並未抗告，自應依該補費裁定繳納裁判
    費。又觀之抗告人上開起訴聲明內容，顯非刑事附帶民事訴
    訟之損害賠償訴訟，抗告人抗辯本件屬刑事附帶民事訴訟，
    應免徵裁判費云云，委無足採。再原法院因抗告人未繳納裁
    判費，於民國110年6月24日以110年度補字第108號裁定，命
    抗告人於裁定送達後10日內繳納裁判費新臺幣166,616 元，
    該裁定已於110年6月30日送達抗告人，然抗告人逾期未補正
    等情，有原法院送達證書、多元化案件繳費狀況查詢清單及
    收費答詢表查詢資料在卷可稽（原審卷第35至43頁）。從而
    ，原法院因抗告人未依期限補繳裁判費，裁定駁回其訴，於
    法並無違誤。抗告人抗告意旨指摘原裁定不當，求為廢棄原
    裁定，為無理由，應予駁回。
四、據上論結，本件抗告為無理由，爰裁定如主文。
中　　華　　民　　國　110 　年　　12　　月　　 27 　　日
                            民事第六庭
                                審判長法  官  魏式璧
                                      法  官  賴文姍
                                      法  官  黃悅璇
以上正本證明與原本無異。
如不服本裁定應於送達後10日內向本院提出再抗告狀（並按他造
當事人之人數附繕本），並繳納再抗告費新臺幣1,000 元。
再為抗告僅得以適用法規顯有錯誤為理由，並應委任律師為代理
人。如委任律師提起抗告者，應一併繳納抗告費。
中　　華　　民　　國　　110 　年　　12　　月　　27　　日
                                      書記官  賴梅琴